---
title: "Reporte - Herramientas para el análisis cuantitativo: Ciencia Abierta y Software Libre"
author: "Francisco Villarroel"
date: "03-07-2020"
bibliography: mi_biblioteca.bib
csl: apa.csl
output: pdf_document
---

```{r setup, include=FALSE}
knitr::opts_chunk$set(echo = TRUE)
```

## R Markdown

**Hola!** Este es un archivo en Rmarkdown. _¿Qué es Rmarkdown?_, Rmarkdown es un paquete de Rstudio utiliza un lenguaje  de "marcaje" para construir textos y presentaciones. Puedes hacer archivos en formato _HTML, PDF, and MS word_. Ya pero: Qué chucha es el "marcaje"? El marcaje es un lenguaje de programación donde reparar texto para salir formteado de la forma en que tu quieras; es como cuando tu escribes en Whatsapp o Telegram las "" o las "__" para las negritas y cursivas, y cuando envías el mensaje aparece el resultado que son **Las negritas** o _Las cursivas_

Además de eso puedes escribir distinos puntos por separado:

* Como este


Sin embargo puedes hacer sub categorías cuando estás enlistando algo:

* Podemos hacer una

  * y luego otra
  
  * y otra más!

## Otros ejemplos

Acá hay algunos elementos para probar si los comandos funcan bien [@andersonIndependenceDigitalActivism2019]. Lamentablemente el primero, de la imagen, no me funciona :( Me siento estafado por R para Ciencia de datos [@lindh_fragilidad_2019; @anagnostopoulos_viral_2014]:

!(gnu-suri/Documentos/proyectos_R/e_01_CEP2019/graf.prueba.png)

Pero no importa, porque eso ya lo resolveré pronto

Por otro lado esta taba sí funciona, aunque es bastante fea.

```{r tabla1, echo = FALSE, message=FALSE, warning=FALSE}
load("Data/intermediate Data/P_CEP2019.RData")
library(summarytools)
freq(CEP_Electivo$Expo_RRSS, weights = CEP_Electivo$POND, na.rm = TRUE)
```

¡Pero no os preocupéis! Existe un paquete llamado ``knitr`` que nos permitirá hacer bellas tablas que cualquier consultora envidiaría.


\newpage

Aunque ....

No todo es tabla en esta vida, también tenemos... ¡Gráficos!

Un ejemplo de ellos es el siguiente:


```{r grafico1,echo=FALSE, message=FALSE, warning=FALSE}
library(tidyverse)
CEP_Electivo%>% 
   filter(!is.na(Expo_RRSS))%>% 
   ggplot() +
   geom_bar(mapping = aes(x = InflEmpre, y = (..count..)/sum(..count..), fill = factor(Expo_RRSS)),
            position = "dodge") +
   scale_y_continuous(labels=scales::percent) + 
   scale_x_continuous(labels = c("Muy De acuerdo", "De Acuerdo",
                                 "Ni acuerdo ni desacuerdo","En desacuerdo", "Muy en desacuerdo"),
                      breaks = c(1,2,3,4,5)) +
   labs(title = "'Las empresas y los grupos de interés influyen enormemente en las políticas públicas'",
        x = "Nivel de Acuerdo", y = "Proporción",
        caption = "Fuente: Elaboración propia, en base a los datos de Encuesta CEP, Diciembre 2019") +
   xlab("Nivel de acuerdo con frase") + ylab("Porcentaje") + 
   scale_fill_manual("Consumo de información vía Redes Sociales",
                     values = c("#E41A1C", "#377EB8"),
                     labels = c("Mucha Información", "Poca información"))
```

Se ve muy apretado, cierto? Bueno eso también será cambiado en el futuro para ser la envidia del guatón correa


## Otras partes más fomes que vienen en el archivo por defecto


When you click the **Knit** button a document will be generated that includes both content as well as the output of any embedded R code chunks within the document. You can embed an R code chunk like this:

```{r cars}
summary(cars)
```

## Including Plots

You can also embed plots, for example:

```{r pressure, echo=FALSE}
plot(pressure)
```

Note that the `echo = FALSE` parameter was added to the code chunk to prevent printing of the R code that generated the plot.

\newpage


## Referencias
